臺灣高等法院刑事判決
111年度上更一字第30號
上  訴  人  
即  被  告  黃斌雄


選任辯護人  黃品欽律師(法扶律師)          
上列上訴人因違反毒品危害防制條例案件，不服臺灣新北地方法
院107年度訴字第620號，中華民國109年9月4日第一審判決（起
訴案號：臺灣新北地方檢察署107年度偵字第7969、10903、1130
1號、17596號），提起上訴，判決後，經最高法院發回更審，本
院判決如下：
    主  文
原判決關於黃斌雄販賣第二級毒品予范恬甄五次部分（即事實欄
一㈡），均撤銷。
黃斌雄犯如附表一編號1至編號5所示之罪，處如附表一編號1至
編號5「本院宣告刑及沒收」欄所示之刑及沒收。
    事  實
黃斌雄知悉甲基安非他命係毒品危害防制條例所列管之第二級毒
品，不得販賣、持有，竟基於販賣第二級毒品甲基安非他命以營
利之犯意，以其所使用之三星廠牌、門號0000000000號行動電話
作為與購毒者聯絡之工具，與范恬甄所持用之門號0000000000號
行動電話聯繫交易甲基安非他命事宜，而先後於附表一所示之時
間、地點，販賣第二級毒品甲基安非他命予范恬甄共5 次（各次
交易價格、毒品重量、交易經過，均詳如附表一所示）。
    理  由
一、程序事項：
  ㈠檢察官起訴上訴人即被告黃斌雄販賣甲基安非他命予吳建德
　　1 次、另販賣甲基安非他命予范恬甄5 次，其中販售甲基安
    非他命予吳建德部分，業經最高法院以111年度台上字第559
    號判決駁回被告之上訴確定在案，是本院審理之範圍，僅及
    於起訴書所指稱之販賣甲基安非他命予范恬甄5 次部分，合
    先敘明。
　㈡被告之辯護人固於原審、本院前審審理時，以被告於偵訊時
    因擔心遭羈押，經承辦檢察官一再要求被告認罪，被告迫於
    壓力，為求自保，與檢察官討價還價之方式認罪為由，主張
    被告於107年1月30日偵訊及原審於107年1月31日羈押訊問時
    之自白均不具證據能力云云，惟遑論被告及其辯護人於本院
    審理時業已表明不爭執此部分之證據能力（本院卷第96、97
    頁），且查：
　⒈按被告之自白，非出於強暴、脅迫、利誘、詐欺、疲勞訊問
    、違法羈押或其他不正之方法，且與事實相符者，得為證據
    。刑事訴訟法第156條第1項定有明文。
  ⒉本件被告係經警移送涉嫌販賣安非他命予范恬甄「6次」、販
    賣安非他命予胡財誌「1次」、與賴玄倉共同販賣安非他命
    予吳建德「1次」（販賣之時、地及犯罪事實，詳參偵字第1
    7596卷1第236頁警方製作之表格），檢察官於偵查中訊問被
    告時，亦針對前述8次販毒事實進行訊問，然被告於偵查中
    僅承認販賣安非他命予范恬甄4次及賴玄倉將甲基安非他命
    寄放在被告這邊，被告將甲基安非他命拿給吳建德1次，並
    辯稱：沒有販毒給胡財誌、有2次沒有向范恬甄收錢、交給
    吳建德之毒品非其所有云云，期間檢察官雖有告知其於偵審
    中坦承，可依毒品危害防制條例第17條規定必減刑度，其否
    認犯行，會從重求刑，然經被告詢問會判多久時，檢察官則
    告知不清楚，法官判刑時會考量其犯後態度等語，之後檢察
    官再行確認有沒有上開8次販賣第二級毒品犯行，被告仍堅
    稱沒有販毒給胡財誌、有2次是送給范恬甄，沒跟范恬甄算
    錢等語，業經原審法院勘驗該次偵訊錄影、錄音檔案無訛（
    原審卷2第142至162頁）。足見訊問過程中，檢察官均未曾
    以被告不認罪，將聲請羈押之方式，脅迫其認罪，僅係向被
    告分析利害關係，告知認罪可依毒品危害防制條例第17條之
    規定減刑，其雖有告知不認罪會從重求刑，但亦明確告知不
    清楚法官會判多少，法官會參考其犯後態度，自難認其所述
    「從重求刑」係屬脅迫方式訊問，是被告之辯護人先前所主
    張之被告於偵訊時有遭不正訊問云云，顯無可取。
  ⒊又被告經檢察官以「犯罪嫌疑重大，且所犯最重本刑為5年以
    上有期徒刑之罪，有勾串共犯或證人之虞」為由，向原審法
    院聲請羈押禁見，被告收到檢察官羈押聲請書後（檢察官聲
    請羈押意旨為被告涉嫌於107年1月11日、14日、24日、27日
    販賣甲基安非他命予范恬甄，及於106年10月21日與賴玄倉
    共同販賣甲基安非他命予吳建德），於原審法官羈押訊問時
    ，其仍承認有於107年1月11日、14日、24日3次販賣甲基安
    非他命予范恬甄，其中107年1月14日尚未收到價款，及於10
    6年10月21日與賴玄倉共同販賣甲基安非他命予吳建德之犯
    行（聲羈字32卷第31頁），法官於訊問過程中並無以強暴、
    脅迫、利誘等不正方式對被告非法取供之情形，業經原審勘
    驗明確，並有勘驗筆錄附卷可按（原審卷2第162至170頁）
    。是被告之辯護人先前主張之被告於原審羈押訊問時遭不正
    訊問云云，要屬無稽。是被告於偵查及原審羈押庭之供述均
    有證據能力。
　㈢本案作為認定事實所引用被告以外之人於審判外之供述證據
　　，未經當事人及辯護人於言詞辯論終結前聲明異議，本院
    審酌各該證據資料製作時之情況，亦無違法不當及證明力明
    顯過低之瑕疵，依刑事訴訟法第159條之5規定，認均有證據
    能力。　 　　　
二、認定犯罪事實之依據及理由：
　㈠訊據被告就附表一編號1、2所示之販賣第二級毒品犯行，於
    本院準備程序、審理時；就附表一編號3至5所示之販賣第二
    級毒品犯行，於偵查、本院準備程序、審理時，均坦認不諱
    （偵9卷第230頁，聲羈字第32卷第10、34頁，原審卷2第151
    、161、167頁，本院卷第62、102、103頁），復有附表一編
    號1至5「證據」欄所示之供述、非供述證據在卷可按，且有
    三星廠牌行動電話1 支（含門號0000000000號SIM 卡1 枚）
    ，扣案可資佐證，堪認被告前述任意性自白，核與事實相符
    ，洵堪採信。
　㈡販賣毒品係違法行為，非可公然為之，且毒品可任意分裝、
    增減份量、調整純度，其價格並隨時依交易雙方之關係、資
    力、需求量、對行情之認知、來源是否充裕、查緝是否嚴緊
    、購買者被查獲時供出來源之風險評估等因素而變動，既無
    公定價格，亦無法一概而論，因而販賣之利得，除經坦承犯
    行，或帳冊價量均臻明確外，委難察得實情。然衡以毒品價
    格昂貴且不易取得，其販賣行為涉及重罪，並為治安機關所
    嚴加查緝，若販賣毒品之人無利可圖，應無冒著被查獲之風
    險而平白攜帶毒品往返送交他人、自曝於險之理，故販賣毒
    品之人有從中賺取價差或量差而牟利之意圖及事實，應屬合
    理認定（最高法院107年度台上字第140號判決意旨可資參照
    ）。查被告交付第二級毒品甲基安非他命予范恬甄5次，均
    係有對價關係，苟非有利可圖，被告豈會甘冒罹於重罪，而
    交付甲基安非他命予范恬甄之理，且被告業就前述5次販賣
    第二級毒品犯行，坦認在案；此外，參諸被告與范恬甄於附
    表二之對話，更是多次討論毒品之價格，均足徵被告就前揭
    各次販賣毒品之犯行，均有營利之意圖，至為灼明。
　㈢從而，被告前述犯行，事證已臻明確，洵堪認定，均應予以
    依法論科。
三、論罪：
　㈠按行為後法律有變更者，適用行為時之法律。但行為後之法
    律有利於行為人者，適用最有利於行為人之法律，刑法第 2
    條第1 項定有明文。查被告行為後毒品危害防制條例第4 條
    第2 項已於109 年1 月15 日修正公布，並於同年7月15 日
    生效施行。修正前毒品危害防制條例第4 條第2 項係規定「
    製造、運輸、販賣第二級毒品者，處無期徒刑或七年以上有
    期徒刑，得併科新臺幣一千萬元以下罰金。 」修正後毒品
    危害防制條例第4 條第2 項則規定「製造、運輸、販賣第二
    級毒品者，處無期徒刑或十年以上有期徒刑，得併科新臺幣
    一千五百萬元以下罰金。 」是經比較新舊法之結果，修正
    後毒品危害防制條例第4 條第 2項之法定構成要件雖未變更
    ，然其法定刑度已較修正前提高，準此，修正後毒品危害防
    制條例第4 條第2 項並無較有利於被告之情形，依刑法第2 
    條第1 項前段之規定，應適用行為時即修正前毒品危害防制
    條例第4 條第2 項之規定。
　㈡按甲基安非他命屬毒品危害防制條例列管之第二級毒品，不
    得非法販賣。核被告就附表一編號1至編號5所為，均係犯修
    正前毒品危害防制條例第4條第2 項之販賣第二級毒品罪。
    被告所犯各次販賣毒品而持有毒品之低度行為，為其販賣毒
    品之高度行為所吸收，均不另論罪。
　㈢被告所犯5次販賣第二級毒品予范恬甄，其犯意各別、行為互
    殊，應予分論併罰之。
　㈣被告行為後毒品危害防制條例第17條第2項於109 年1 月15 
    日修正公布，並於同年7月15 日生效施行。修正前毒品危害
    防制條例第17條第2項原規定：「犯第4條至第8條之罪於偵
    查及審判中均自白者，減輕其刑」，修正後則規定「犯第4
    條至第8條之罪於偵查及歷次審判中均自白者，減輕其刑」
    ，修正後增加須於「歷次」審判中均自白，始得依該條項減
    輕之要件，準此，修正後毒品危害防制條例第17條第2項並
    無較有利於被告之情形，依刑法第2 條第1 項前段之規定，
    應適用行為時即修正前毒品危害防制條例第17條第2項之規
    定。經查：
　⒈被告就附表一編號3 至編號 5所示之販賣第二級毒品犯行，
    於偵查及本院審理時坦認在案，詳如前述，均合於修正前毒
    品危害防制條例第17條第2項之規定，均依法予以減輕其刑
    。
　⒉至被告就附表一編號1 、2 所示之販賣第二級毒品犯行部分
    ，稽之被告於警詢時矢口否認其有販賣、交付甲基安非他命
    予范恬甄（偵9卷第8頁），嗣於偵訊時固供認有於附表一編
    號1、2所示之時日交付甲基安非他命予范恬甄，惟矢口否認
    其係販售甲基安非他命，辯稱其僅為免費、無償請范恬甄施
    用，而否認有何販賣甲基安非他命以營利之意圖，此有原審
    法院就被告於偵訊時之錄影、錄音檔案光碟所為之勘驗筆錄
    在卷可按（原審卷2第160、161頁），顯非有自白販賣附表
    一編號1、2所示之甲基安非他命予范恬甄之情事，是被告於
    本案偵查期間，既無自白附表一編號1、2所示之販賣第二級
    毒品犯行，自無修正前毒品危害防制條例第17條第2項減輕
    其刑規定之適用。
四、原判決撤銷部分：
　㈠原審認被告就附表一所示5 次販賣第二級毒品犯行，罪證明
    確，予以論罪科刑，固非無見。惟查：㈠被告於本院審理時
    ，業已就附表一編號3至編號5所示販賣第二級毒品犯行坦認
    不諱，合於修正前毒品危害防制條例第17條第2 項減輕其刑
    之適用，已如前述，原審未及審酌前情，因而未適用前揭規
    定，就被告所犯販賣第二級毒品犯行予以減輕其刑，於法未
    合。㈡被告就附表一編號1、編號2所示販賣第二級毒品犯行
    ，於原審審理時固否認犯行，惟其於本院審理時，業已就該
    等犯行供認不諱，量刑之基礎已有不同，是原審於量刑時未
    及斟酌前情，其所為之量刑，容有未當。是被告上訴主張，
    其就附表一編號3至編號5所示犯行，業已自白在案，合於修
    正前毒品危害防制條例第17條第2 項減輕其刑規定之適用；
    另其就附表一編號1、2所示之犯行，業已坦認在案，請求予
    以從輕量刑，均有理由，均應由本院予以撤銷改判。
　㈡審酌被告正值壯年、四肢健全，顯無不能謀生之情事，竟不
    思以正當途徑賺取金錢，其明知毒品不僅戕害個人身體健康
    ，並危害社會治安非微，仍為圖私利，對外販毒牟利，其之
    犯罪之動機、目的均無可取，衡以被告就附表一編號3至5所
    示之犯行於偵查、本院審理時供認不諱、就附表一編號1、2
    所示之犯行，於本院審理時自白在案之犯後態度，兼衡被告
    於本件各次販賣毒品之數量、所獲取之款項、其素行，暨被
    告於本院審理時自承國中肄業、入監前從事修車、家電、模
    具及3C產品之工作，月收入約新臺幣4萬餘元，其離婚、現
    家中尚有父母、兒子及孫女（本院卷第101頁）等智識程度
    、家庭生活經濟狀況等一切情狀，就所犯附表一編號1至5所
    示之犯行，分別量處如附表一「本院宣告刑及沒收」欄所示
    之刑（又因被告本件遭起訴之部分販賣第二級毒品犯行，業
    經判決有罪確定，是檢察官嗣後依法應就被告所犯附表一所
    示之犯行與先前業已確定之販賣毒品犯行，聲請定應執行刑
    ，是本院衡酌前情，認尚無由本院就附表一所示之犯行酌定
    應執行刑之必要，予以敘明）。
五、沒收部分：
　㈠被告為警扣得之三星廠牌行動電話1 支（含門號0000000000
    號SIM 卡1 枚），係供其與范恬甄聯繫而犯如附表一所示5 
    次販賣第二級毒品犯行所用之物，均應依毒品危害防制條例
    第19條第1 項之規定，不論屬於犯罪行為人與否，在各罪主
    文項次下分別宣告沒收。
　㈡如附表一所示被告各次販賣第二級毒品所得之價金，均係其
    犯販賣第二級毒品罪所得之財物，雖未經扣案，仍應依刑法
    第38條之1 第1 項前段、第3 項之規定，於各該次犯行主文
    項次下宣告沒收，並均諭知於全部或一部不能沒收或不宜執
    行沒收時，追徵其價額。
　㈢至警方於被告住處所扣得之吸食器1 組、提撥管1 支、夾鏈
    袋2 包、彈匣1 個、複進簧1 組等物，被告否認前述扣案物
    與本案犯行相關，且檢察官亦未提出證據證明該等物品與被
    告上開販賣第二級毒品之犯行有涉，故該等扣案物均不於本
    案為沒收之宣告，併予敘明。　　　　　　　　
據上論斷，應依刑事訴訟法第369條第1項前段、第364條、第299
條第1項前段，判決如主文。
本案經檢察官何嘉仁到庭執行職務。
中　　華　　民　　國　　111 　年　　5 　　月　　31　　日
                  刑事第二十五庭審判長法　官  邱滋杉
                                      法　官  邱瓊瑩
                                      法　官  陳彥年
以上正本證明與原本無異。
如不服本判決，應於收受送達後20日內向本院提出上訴書狀，其
未敘述上訴之理由者並得於提起上訴後20日內向本院補提理由書
（均須按他造當事人之人數附繕本）「切勿逕送上級法院」。
                                      書記官  彭秀玉
中　　華　　民　　國　　111 　年　　6 　　月　　1 　　日
附錄：本案論罪科刑法條全文
修正前毒品危害防制條例第4 條
製造、運輸、販賣第一級毒品者，處死刑或無期徒刑；處無期徒
刑者，得併科新臺幣2 千萬元以下罰金。
製造、運輸、販賣第二級毒品者，處無期徒刑或7年以上有期徒
刑，得併科新臺幣1 千萬元以下罰金。
製造、運輸、販賣第三級毒品者，處7年以上有期徒刑，得併科
新臺幣7 百萬元以下罰金。
製造、運輸、販賣第四級毒品者，處5年以上12年以下有期徒刑
，得併科新臺幣3百萬元以下罰金。
製造、運輸、販賣專供製造或施用毒品之器具者，處1年以上7
年以下有期徒刑，得併科新臺幣1 百萬元以下罰金。
前五項之未遂犯罰之。

附表一：
編號 犯罪事實 證據 本院宣告刑及沒收 1 黃斌雄自106年12月20日20時47分許起，使用0000000000號行動電話與范恬甄使用之0000000000號行動電話聯繫，談妥范恬甄以新臺幣（下同）2,000元（起訴書誤載為1,500元）向黃斌雄購買甲基安非他命1包（重量不詳），2人於翌（21）日15時26分22秒後某時許，在范恬甄位於新北市○○區○○路000巷00號4樓住處完成交易。 ⒈被告黃斌雄於本院準備程序及審理時之自白（本院卷第62、102、103頁）。 ⒉證人范恬甄於警詢、偵訊之證述（偵2卷第51至52、85頁反面、87頁）。 ⒊附表二編號1之通訊監察譯文（偵7卷第12頁）。 黃斌雄販賣第二級毒品，處有期徒刑柒年貳月。扣案之三星廠牌行動電話壹支（含門號0000000000號SIM卡壹枚）沒收；未扣案之犯罪所得新臺幣貳仟元沒收，於全部或一部不能沒收或不宜執行沒收時，追徵其價額。 2 范恬甄自107年1月3日20時5分許起，以上開行動電話與黃斌雄使用之上開行動電話聯繫，談妥范恬甄以1,800元之價格，向黃斌雄購買甲基安非他命1包（1公克），2人並於同日22時30分許，在范恬甄上開住處完成交易。 ⒈被告黃斌雄於本院準備程序及審理時之自白（本院卷第62、102、103頁）。 ⒉證人范恬甄於警詢、偵訊之證述（偵2卷第54至55、85頁反面、87頁）。 ⒊附表二編號2之通訊監察譯文（偵7卷第14至15頁）。 黃斌雄販賣第二級毒品，處有期徒刑柒年貳月。扣案之三星廠牌行動電話壹支（含門號0000000000號SIM卡壹枚）沒收；未扣案之犯罪所得新臺幣壹仟捌佰元沒收，於全部或一部不能沒收或不宜執行沒收時，追徵其價額。 3 范恬甄自107年1月11日11時43分許起，以上開行動電話與黃斌雄使用之上開號行動電話聯繫，談妥范恬甄以2,000元之價格，向黃斌雄購買甲基安非他命1包（1公克）後，2人於同日17時16分12秒後某時許，在范恬甄上開住處完成交易。 ⒈被告黃斌雄於偵訊、偵查時原審羈押訊問、本院準備程序及審理時之自白（偵9卷第230頁，聲羈字第32卷第9至10、34頁，原審卷2第151、161、165頁，本院卷第62、102、103頁）。 ⒉證人范恬甄於警詢、偵訊之證述（偵2卷第56、86至87頁）。 ⒊附表二編號3之通訊監察譯文（偵7卷第16頁）。 黃斌雄販賣第二級毒品，處有期徒刑叁年捌月。扣案之三星廠牌行動電話壹支（含門號0000000000號SIM卡壹枚）沒收；未扣案之犯罪所得新臺幣貳仟元沒收，於全部或一部不能沒收或不宜執行沒收時，追徵其價額。 4 范恬甄於107年1月14日12時56分54秒許起，使用上開行動電話與黃斌雄使用之上開行動電話聯繫，談妥范恬甄以1,000元之價格，向黃斌雄購買甲基安非他命1包（重量不詳）後，2人於同日13時許，在范恬甄上開住處完成交易。 ⒈被告黃斌雄於偵訊、本院準備程序及審理時之自白（偵9卷第230頁，原審卷2第151、161頁，本院卷第62、102、103頁）。 ⒉證人范恬甄於警詢、偵訊之證述（偵2卷第57、86至87頁）。 ⒊附表二編號4之通訊監察譯文（偵7卷第17頁）。 黃斌雄販賣第二級毒品，處有期徒刑叁年柒月。扣案之三星廠牌行動電話壹支（含門號0000000000號SIM卡壹枚）沒收；未扣案之犯罪所得新臺幣壹仟元沒收，於全部或一部不能沒收或不宜執行沒收時，追徵其價額。 5 范恬甄自107年1月22日20時38分20秒許起，使用上開行動電話與黃斌雄使用之上開行動電話聯繫，談妥范恬甄以4,000元之價格，向黃斌雄購買甲基安非他命2公克，2人於同年月24日21時4分39秒後某時許，在范恬甄上開住處完成交易（黃斌雄借用其中0.5公克甲基安非他命，僅先交付1.5公克甲基安非他命予范恬甄）。 ⒈被告黃斌雄於偵訊、偵查時原審羈押訊問、本院準備程序及審理時之自白（偵9卷第230頁，聲羈字第32卷第10、34頁，原審卷2第151、161、167頁，本院卷第62、102、103頁）。 ⒉證人范恬甄於偵訊之證述（偵2卷第86至87頁）。 ⒊附表二編號5之通訊監察譯文（偵7卷第20頁）。 黃斌雄販賣第二級毒品，處有期徒刑叁年捌月。扣案之三星廠牌行動電話壹支（含門號0000000000號SIM卡壹枚）沒收；未扣案之犯罪所得新臺幣肆仟元沒收，於全部或一部不能沒收或不宜執行沒收時，追徵其價額。 

附表二：通訊監察譯文【黃斌雄使用0000000000號行動電話（簡
稱黃）與范恬甄0000000000號行動電話（簡稱范）聯繫】
編號 日期 時間 發話方 受話方 譯文內容 1 106年12月20日 20時47分17秒 黃斌雄 范恬甄 【簡訊】 黃：價錢我沒問。你要的話因該1500一個。你要幾個？我在打去問價格。  106年12月21日 11時16分37秒 范恬甄 黃斌雄 【簡訊】 范：我現在才看到簡訊，你也知道我卡是插HTC，一個就好。       15時19分8秒 黃斌雄 范恬甄 【簡訊】 黃：我下班過去拿錢、我再去拿、因該1500吧、因為又有漲價不知多少、反正你拿2000給我、若是1500我叫他補500的東西、所以去才知。   15時26分22秒 黃斌雄 范恬甄 黃：喂。 范：喂。                        黃：你錢準備好，我下班過去拿。 范：喔…好。                    黃：好，掰掰。                范：好，掰掰。   2 107年1月3日 20時5分48秒 范恬甄 黃斌雄 【簡訊】 范：現在是怎樣？    20時7分24秒 黃斌雄 范恬甄 【簡訊】 黃：你要幾？   20時8分19秒 范恬甄 黃斌雄 【簡訊】 范：錢？   20時8分54秒 黃斌雄 范恬甄 【簡訊】 黃：你多少要拿   20時9分12秒 范恬甄 黃斌雄 黃：喂。 范：現在一個多少？ 黃：我也不知道，我還沒問。 范：嗯，你還沒問。 黃：對啊！ 范：你是怎樣，現在都吃…（語意不清）就對了。 黃：沒有啦，我這二天沒有，我昨天沒上班你不知道？ …（省略） 范：對啊！一個就好，一個就好了吧。 黃：好啦好啦。 范：嘿啊！ 黃：嗯。   20時12分55秒 范恬甄 黃斌雄 黃：喂。 范：你等一下跟我講看多少錢？ 黃：好啦好啦。 范：蛤。 黃：好啦好啦，等一下我去問。 范：不是啊，因為我想要那個…我想要問那個女的，因為我好像還差她3,000元，我想說如果她要的話，就給她那個，因為不是，一個不是…如果一個一五還是多少，至少我不用給她那麼多！ 黃：好啦好啦，我去問一下。 范：因為我信用卡要多繳4,000多元。 黃：喔。好啦。 范：嗯。   20時46分45秒 黃斌雄 范恬甄 【簡訊】 黃：2個算3500。   20時47分27秒 黃斌雄 范恬甄 范：喂。 黃：喂，2個算3,500，本來一個18。 范：我還沒問她，如果2個35…如果給她… 黃：你給她25。 范：蛤。 黃：你給她一個25。 范：靠…拜託她25…她鬼叫… 黃：她那邊拿多少？ 范：她現在沒有了，因為後來她男朋友就說不要了，然後也覺太貴，上次她們有來我這邊。 黃：嗯，上次她幫你拿多少？ 范：她那時候，沒有我幫她拿的啦！ 黃：喔！ 范：有一次25，一次而已之後就沒有了。 黃：對啊！就差不多25，外面本來就25。 范：她鬼叫，她男朋友說之後她脾氣變得很不好，然後不爽。你要那個嗎？ 黃：看你要兩個還是一個？ 范：我問她，看她。 黃：好啦。 范：她說2的話呢？ 黃：反正35你只有出1,500而已。 范：35如果跟她說…如果25我等於出1,000…25我覺得她應該不會要，不然乾脆跟她說22。 黃：隨便你，反正我要拿35就對了。 范：好啦，我等一下跟你講。 黃：好好。　   21時16分27秒 范恬甄 黃斌雄 【簡訊】 范：那一吧。   21時45分36秒 黃斌雄 范恬甄 【簡訊】 黃：1個喔。   22時30分34秒 黃斌雄 范恬甄 黃：喂，開門啊！ 范：喔。 3 107年1月11日 11時43分7秒 范恬甄 黃斌雄 黃：喂。 范：你有上班喔？ 黃：有啊。 范：我想說你沒去，你那個…有嗎？ 黃：我有啊！ 范：你中午回家拿，我給你錢。 黃：我下班啦！ …（省略） 黃：下午，下班啦！差那4小時而已。你要幾個啦？ 范：先一個吧！你中午不會來我這邊休息喔！ 黃：我車就不能騎啊！ 范：你跟…（語意不清）借啊。 黃：不要啦！晚上啦！ 范：嗯，好啦好啦。 黃：一個喔！好啦好啦。 范：唉呀…回去拿一下啦！ …（省略） 黃：不要不要不要。我4點多就回去了，差不多5點就到了。 范：嗯… …（省略）   17時16分12秒 范恬甄 黃斌雄 黃：喂，還在路上，還要回去。 范：什麼東西？ 黃：我現在要回去。 范：喔，你現在才要回家？ 黃：對啊！…（語意不清） 范：好啦好啦。 4 107年1月14日 12時56分54秒 范恬甄 黃斌雄 黃：喂。怎樣？ 范：你有嗎？ 黃：蛤… 范：你身上有嗎？ 黃：那個，什麼？ 范：我說你身上有嗎？ 黃：我看一下夠不夠重。有是有。 范：你等一下來買吃的來好不好。 黃：我身上都沒錢了，還買吃的。 范：泡麵都沒有，來我就給你錢。 黃：沒有。這裡差不多剩1,500的東西。 范：好啊！看你啊。 黃：隨便你啊！ 范：你自己有沒那個？ 黃：你要1,000的話，我就拿1,000過去給你啊！ 范：沒有啊！你自己有嗎？ 黃：就是你拿1,000的話就有啊，你拿1,500的話就沒有啊。 范：喔…那就拿1,000就好了。 黃：好。 范：你身上都沒錢喔？ 黃：沒有，錢被人家卡到。 范：100都沒有？ 黃：沒有。好啦，等一下過去。 范：我想說要吃東西。 黃：你不會叫外賣喔？ 范：今天星期日就是沒有啊！ 黃：好啦。 范：那你幫我買吃的。 黃：沒有啦，買吃的… 范：100你都沒有，你太誇張了。 黃：沒有，真的啦。好啦，等一下過去。 范：好啦，掰掰。 5 107年1月22日 20時38分20秒 黃斌雄 范恬甄 范：喂。 黃：喂，有問到一個2,000。不過他一次要拿兩個。 范：可是我現在身上沒錢，要明天才會有錢吧！ 黃：喔…。 范：還是你一個我一個？ 黃：我就沒有，我也是要跟他們去拿。 范：是喔。 黃：嗯。 范：你一個我一個嗎？ 黃：你一個我一個… 范：要不然要我一次拿兩個喔？ 黃：你跟那個誰一人一個啊！ 范：她現在沒有了，而且她最近讓我覺得很奇怪，不太想要那個… 黃：反正一定還會再漲。 范：我知道啊！問題現在身上沒錢啊！身上剩1,000多。 黃：（笑笑）。 范：假如再借每個月要付出去的錢很多，可是不借又不行。 黃：（笑笑）看怎樣子，也是要等明天。 范：好啦。　  107年1月24日 1時3分41秒 范恬甄 黃斌雄 黃：喂。 范：你不要那個？ 黃：我怎麼知道你有沒有錢？ 范：我不是跟你說今天。 黃：你要幾個？ 范：你身上有是不是？ 黃：我沒有。 范：你不是說…兩個啊！ 黃：你要兩個？兩個4張啦！ 范：沒辦法算便宜一點喔？ 黃：只有這樣最便宜。 范：為什麼？ 黃：外面一個3,000。 范：現在外面一個3,000？ 黃：對啊，你自己去問。 范：我才不要，幹嘛去問這個東西。 黃：你要兩個我幫你打電話看他要不要送來？ 范：好。 黃：好。　   21時04分39秒 黃斌雄 范恬甄 范：喂。 黃：喂，你先借我0.5個，我拿一個半給你。 范：好。 黃：因為他剩兩個，我也沒辦法拿多。 范：好。 黃：外面好貴喔！ 范：是喔！ 黃：整個都沒有。 范：是喔！ 黃：嗯。 范：好啦。 黃：連我們另外一個…他那邊剩一個，跟他拿他也說沒辦法，他自己要用。我拿一個半過去，馬上就過去。 范：好，順便幫我買一包七星中淡。 黃：好。 范：謝謝。